【裁判字號】    98,勞執,11
【裁判日期】    981125
【裁判案由】    裁定准予強制執行
【裁判全文】
臺灣臺南地方法院民事裁定              98年度勞執字第11號
原      告  甲○○
被      告  錸美光科技有限公司
法定代理人  乙○○
上列聲請人對勞資爭議調解事件聲請裁定強制執行事件，本院裁
定如下：
    主  文
兩造於民國九十八年八月十日在臺南市政府勞工處調解室成立「
相對人願於九十八年八月十一日上午十時給付聲請人新臺幣壹萬
伍仟元」及「相對人應於九十八年八月十七日於中華日報刊登『
茲有甲○○退出錸美光科技有限公司之股東，於該生效日後，錸
美光科技有限公司之任何運作皆與聲請人無關』之啟事」之勞資
爭議調解，准予強制執行。
其餘聲請駁回。
聲請程序費用由相對人負擔。
    理  由
一、本件聲請意旨以：聲請人受僱於相對人錸美光科技有限公司
    ，擔任工程部主任，因薪資所生勞資爭議，雙方於民國（下
    同）98年8月10日經臺南市政府勞工處調解室調解成立，共
    有4點：(一)資方同意給付勞方新臺幣（下同）15,000元（含
    薪資及放棄股東分紅權益之補償及技術股東200,000元之權
    利）。(二)雙方於98年8月11日上午10時至勞工處，資方以現
    金給付勞方，並寫和解書。(三)資方同意於98年8月17日於中
    華日報刊登下列啟事（誤為啟示）（茲有甲○○退出錸美光
    股東部分於今生效日後錸美光科技有限公司之任何運作皆與
    甲○○無關）。(四)自即日起雙方終止勞動契約，勞、資雙方
    同意有關本契約所生之權利及義務均須放棄，不得再為爭訟
    或做任何主張。然相對人至今未依調解內容履行，為此，依
    勞資爭議處理法第37條第1項、第2項之規定，聲請准予就調
    解內容裁定准予強制執行等語。
二、按勞資爭議經調解成立或仲裁者，當事人之一方不履行其義
    務時，他方當事人得向該管法院聲請裁定強制執行；又前條
    之聲請強制執行，非有左列各款情形之一者，法院不得為駁
    回之裁定：一、調解或仲裁內容，係使當事人為法律上所禁
    止之行為者。二、調解或仲裁內容，與爭議標的顯屬無關或
    性質不適於強制執行者。三、依其他法律不得為強制執行者
    。四、違反本法調解、仲裁之規定者。勞資爭議處理法第37
    條第1項、第38條分別定有明文。
三、經查：聲請人上開主張，業據提出臺南市政府勞資爭議調解
    紀錄1紙為證，又相對人並未依調解內容履行其義務，亦經
    聲請人陳明在卷。兩造在臺南市政府勞工處調解室成立上開
    調解，除第4點（詳後述）外，並無勞資爭議處理法第38條
    各款規定所示之情形，從而，聲請人依勞資爭議處理法第37
    條第1項規定，請求就兩造於98年8月10日在臺南市政府勞工
    處調解室成立「相對人願於98年8月11日上午10時給付聲請
    人15,000元」及「相對人應於98年8月17日於中華日報刊登
    『茲有甲○○退出錸美光科技有限公司之股東，於該生效日
    後，錸美光科技有限公司之任何運作皆與聲請人無關』之啟
    事」之勞資爭議調解，准予強制執行，為有理由，應予准許
    。
四、至聲請人另聲請「即日起雙方終止勞動契約，雙方同意有關
    本案契約所生之權利義務均放棄，不得再為爭訟或做任何主
    張」之部分准予強制執行云云，因該部分並非科以相對人給
    付義務，其性質不適宜強制執行，因此聲請人所為此部分之
    聲請應予駁回。
五、依非訟事件法第21條第2項，民事訴訟法第78條，裁定如主
    文。
中    華    民    國    98    年    11    月    25    日
                  民事第二庭    法      官  林念祖
以上正本證明與原本無異
如不服本裁定應於送達後10日內向本院提出抗告狀，並應繳納抗
告費新台幣1,000元整。
中    華    民    國    98    年    11    月    25    日
                                書  記  官  陳南山


司法院資訊處製作；財團法人民間司法改革基金會備份。
